【裁判字號】    95,訴,1263
【裁判日期】    950601
【裁判案由】    毒品危害防制條例
【裁判全文】
臺灣臺中地方法院刑事判決              95年度訴字第1263號
公  訴  人  臺灣臺中地方法院檢察署檢察官
被      告  甲○○
                    (現於臺灣臺中監獄臺中分監執行中)
上列被告因毒品危害防制條例案件，經檢察官提起公訴（95年度
毒偵字第1632號），被告於準備程序中就被訴事實為有罪之陳述
，受命法官於聽取當事人之意見後，本院合議庭裁定改由受命法
官獨任以簡式審判程序審理，判決如下：
    主  文
甲○○連續施用第一級毒品，累犯，處有期徒刑壹年貳月。扣案
之第一級毒品海洛因 (鑑餘淨重零點貳貳公克)，沒收銷燬之，
夾鍊袋、食鹽水空瓶各壹個及注射針筒壹支均沒收。
    犯罪事實
一、（一）甲○○前有違反肅清煙毒條例案件前科，並曾於民
    國八十七年間，因施用毒品案件，依法院裁定送入觀察勒戒
    處所觀察勒戒，經評定認有繼續施用毒品傾向後，再依法院
    裁定送入戒治處所施以強制戒治，嗣經法院裁定停止戒治，
    所餘期間付保護管束確定，於八十八年一月四日釋放，嗣於
    八十八年九月三日保護管束期滿未經撤銷視為執行完畢，並
    由臺灣南投地方法院檢察署檢察官於八十八年九月十三日以
    八十八年度戒毒偵字第二一號為不起訴處分確定。又於九
    十一年間，因施用毒品案件，除依法院裁定送入戒治處所施
    以強制戒治，嗣經法院裁定停止戒治，所餘期間付保護管束
    確定，於九十二年三月十四日釋放，嗣於九十二年四月二十
    九日保護管束期滿未經撤銷視為執行完畢外，並經臺灣南投
    地方法院判處有期徒刑七月確定，於九十二年十二月六日執
    行完畢。再於九十四年間，因施用毒品案件，經臺灣南投
    地方法院於九十四年十二月三十日判處有期徒刑十月，並告
    確定在案。(二)詎其猶不知悔改，復基於施用第一級毒品海
    洛因之概括犯意，自九十五年一月一日上午十時許起，至同
    年三月二十八日十四時二十分許止，先後在南投縣草屯鎮○
    ○里○○路八七之一號其住處內及臺中縣太平市○○路七星
    公墓旁荔枝園內等處，以將第一級毒品海洛因摻水稀釋後，
    再以注射針筒注射於身體血管之方式，連續施用第一級毒品
    海洛因多次。嗣於九十五年三月二十八日十四時三十分許，
    為警在上揭荔枝園內查獲，並當場扣得甲○○所有供己施用
    之第一級毒品海洛因一包 (鑑餘淨重○．二二公克，空包裝
    重○．四二公克)及其所有供己施用第一級毒品海洛因所用
    之夾鍊袋、食鹽水空瓶各一個及注射針筒一支，而查悉上情
    。
二、案經臺中縣警察局霧峰分局報告臺灣臺中地方法院檢察署檢
    察官偵查起訴。
    理  由
一、訊據被告甲○○對於上揭犯罪事實坦承不諱，且被告於上揭
    時地為警查獲後，經警採集其尿液送請中山醫學大學附設醫
    院藥物濫用檢測中心檢驗結果，嗎啡類確呈陽性反應，有中
    山醫學大學附設醫院藥物濫用檢測中心出具之檢驗報告書一
    紙附卷可稽。又上揭警察查扣之白色粉末一包，經送請法務
    部調查局鑑定結果，確含有海洛因成份，鑑餘淨重為○．二
    二公克，空包裝總重為○．四二公克，有法務部調查局九十
    五年五月十日調科壹字第一二○○一七八五六號鑑定通知書
    一份在卷可按。此外，復有卷附之扣押筆錄、扣押物品目錄
    表各一份、照片及上揭扣案之第一級毒品海洛因一包 (鑑餘
    淨重為○．二二公克，空包裝重為○. 四二公克)可資佐證
    ，足認被告自白確與事實相符，堪可採信。又被告曾於八
    十七年間，因施用毒品案件，依法院裁定送入觀察勒戒處所
    觀察勒戒，經評定認有繼續施用毒品傾向後，再依法院裁定
    送入戒治處所施以強制戒治，嗣經法院裁定停止戒治，所餘
    期間付保護管束確定，於八十八年一月四日釋放，嗣於八十
    八年九月三日保護管束期滿未經撤銷視為執行完畢，並由臺
    灣南投地方法院檢察署檢察官於八十八年九月十三日以八十
    八年度戒毒偵字第二一號為不起訴處分確定。於九十一年
    間，因施用毒品案件，依法院裁定送入戒治處所施以強制戒
    治，嗣經法院裁定停止戒治，所餘期間付保護管束確定，於
    九十二年三月十四日釋放，嗣於九十二年四月二十九日保護
    管束期滿未經撤銷視為執行完畢。於九十四年間，因施用
    毒品案件，經臺灣南投地方法院於九十四年十二月三十日判
    處有期徒刑十月，並告確定在案等節，有臺灣高等法院被告
    前案紀錄表、臺灣臺中地方法院檢察署刑案資料查註紀錄表
    、被告在監在押查詢表及上揭不起訴處分書各一份在卷可憑
    。綜上所述，本案事證明確，被告犯行洵堪認定。
二、核被告甲○○所為，係犯毒品危害防制條例第十條第一項之
    施用第一級毒品罪。被告施用第一級毒品海洛因前後，持有
    第一級毒品海洛因之低度行為，應為其施用之高度行為所吸
    收，不另論罪。再被告上揭先後多次施用第一級毒品海洛因
    之行為，時間緊接，觸犯構成要件相同之罪名，顯係基於概
    括之犯意反覆為之，為連續犯，應依刑法第五十六條規定以
    一罪論，並加重其刑。末查，被告有違反肅清煙毒條例案件
    前科，並曾於九十一年間，因施用毒品案件，經臺灣南投地
    方法院判處有期徒刑七月確定，於九十二年十二月六日執行
    完畢，有臺灣臺中地方法院檢察署刑案資料查註紀錄表及臺
    灣高等法院被告前案紀錄表各一份在卷足憑，其於受有期徒
    刑執行完畢後，於五年以內再犯本件有期徒刑以上之罪，為
    累犯，應依刑法第四十七條規定，遞加重其刑。爰審酌被告
    前有違反肅清煙毒條例案件前科，已曾因施用毒品案件接受
    一次觀察勒戒處分及二次強制戒治處分，並曾因施用毒品案
    件，先後二次經法院判處罪刑確定在案，素行不佳，復無視
    於毒品對於自身健康之戕害及國家對於杜絕毒品犯罪之禁令
    ，施用毒品不輟，再為本案犯行，惟念及其吸毒係戕害自己
    身心之行為、本案施用第一級毒品犯行時間約二個多月，尚
    非甚長，及被告於犯罪後能坦承犯行，態度尚可等一切情狀
    ，量處如主文所示之刑。扣案之第一級毒品海洛因（鑑餘淨
    重○. 二二公克)，係屬第一級毒品，應依毒品危害防制條
    例第十八條第一項前段之規定，宣告沒收銷燬之。扣案之
    夾鍊袋、食鹽水空瓶各一個及注射針筒一支，均係被告所有
    供施用第一級毒品海洛因所用之物，業據被告於偵審中供明
    在卷，均應依刑法第三十八條第一項第二款規定，予以宣告
    沒收。
據上論斷，應依刑事訴訟法第二百七十三條之一第一項、第二百
九十九條第一項前段，毒品危害防制條例第十條第一項、第二十
三條第二項、第十八條第一項前段，刑法第十一條、第五十六條
、第四十七條、第三十八條第一項第二款，判決如主文。
中    華    民    國    95    年    6     月    1     日
                    臺灣臺中地方法院刑事第十庭
                        法  官  江奇峰
上正本證明與原本無異。
如不服本判決，應於判決送達後十日內向本院提出上訴狀，上訴
於臺灣高等法院臺中分院 (須附繕本)。
                        書記官  陳美年
中    華    民    國    95    年    6     月    1     日
附錄論罪科刑法條
毒品危害防制條例第十條第一項：
施用第一級毒品者，處六個月以上五年以下有期徒刑。


司法院資訊處製作；財團法人民間司法改革基金會備份。
